臺灣彰化地方法院刑事判決　　　　　　　96年度交訴字第55號
公　訴　人　臺灣彰化地方法院檢察署檢察官
被　　　告　甲○○
上列被告因公共危險案件，經檢察官提起公訴（九十六年度調偵
字第一0四號），本院合議庭裁定由受命法官獨任進行簡式審判
程序，判決如下：
    主    文
甲○○因過失致人於死，處有期徒刑捌月；又駕駛動力交通工具
肇事，致人死亡而逃逸，處有期徒刑玖月。應執行有期徒刑壹年
肆月。緩刑肆年。
    犯罪事實
一、甲○○於民國九十五年十月五日十七時三十分許，駕駛車牌
    號碼Ｗ０－九九三三號自小客車，沿彰化縣埔鹽鄉石福橋由
    北往南方向行駛，途經彰化縣埔鹽鄉○○路之產業道路與埔
    鹽鄉石福橋之無號誌交岔路口時，本應注意車輛行經無號誌
    之交岔路口時，應減速慢行，作隨時停車之準備；及汽車行
    駛時，駕駛人應注意車前狀況，並隨時採取必要之安全措施
    ，而依當時情形，天氣晴朗、有日間自然光線、視距良好、
    柏油路面、乾燥、無缺陷及無障礙物，亦無其他不能注意之
    情形，甲○○竟疏於注意，貿然前行，適有施志弘騎乘車號
    Ｇ二Ｓ－五七○號機車沿彰化縣埔鹽鄉○○路之產業道路由
    西往東行駛至前開交岔路口，二車發生碰撞，致施志弘人車
    倒地，受有顱內出血、頭部外傷等傷害。甲○○明知其所駕
    駛之動力交通工具肇事，致施志弘倒地受傷，竟為逃避刑事
    責任，另基於肇事逃逸之犯意，駕駛上開自小客車離開，且
    未採取必要救護措施而逃逸，置倒地之傷者於不顧，嗣為警
    調閱路口監視器核對相關經過車輛而循線查獲上情。惟施志
    弘經送醫急救後仍因顱內出血，延至同年十月五日晚間八時
    許不治死亡。
二、案經彰化縣警察局溪湖分局報請臺灣彰化地方法院檢察署檢
    察官偵查起訴。
    理    由
一、本件被告甲○○所犯係死刑、無期徒刑、最輕本刑為三年以
    上有期徒刑或高等法院管轄第一審案件以外之罪，並於本院
    行準備程序時就被訴事實為有罪之陳述，本院合議庭依前揭
    規定，經評議結果，裁定改由受命法官獨任行簡式審判程序
    ，先予敘明。
二、上揭事實，業據被告甲○○於偵查與審理程序時均自白不諱
    ，復有道路交通事故調查報告表（一）（二）、道路交通事
    故現場圖、現場照片（十四幀）附卷可稽；而被害人施志弘
    確因之顱內出血，於送醫後延至九十六年十月五日晚間八時
    許死亡，亦有相驗屍體證明書、勘驗筆錄、臺灣彰化地方法
    院檢察署法醫驗斷書各一份附卷可憑。又本件被告駕駛車輛
    撞擊被害人施志弘時，致被害人施志弘人車倒地，其對於被
    害人施志弘已因車禍受傷一節，有所認識，且因撞擊力道大
    ，對於被害人施志弘可能因此發生死亡之結果，亦有所預見
    ，竟未採取任何救護或其他必要措施，更未向警察機關報告
    ，即逕行駕車離去，其肇事致人死亡而逃逸之情狀，已甚灼
    然。綜上事證，被告自白確與事實相符，要屬無疑；本案事
    證明確，被告肇事逃逸犯行，應堪認定。
三、又按行經無號誌之交岔路口時，應減速慢行，作隨時停車之
    準備；汽車行駛時，駕駛人應注意車前狀況，並隨時採取必
    要之安全措施，道路交通安全規則第九十三條第一項第二款
    、第九十四條第三項定有明文。查本件被告駕駛汽車，於行
    經上開交岔路口時，理應知悉並注意上開交通安全規則，以
    防止危險發生，且依卷附之道路交通事故調查報告表所載，
    本件肇事當時係天候晴、日間自然光線、柏油路面、乾燥、
    無缺陷、無障礙物、視距良好，被告並無不能注意之情事，
    詎仍疏未注意上開規定，因而肇事，致被害人死亡，足見被
    告於本件車禍確有違反上述交通安全規則至明；被害人因本
    件車禍死亡，已如前述，被告過失行為與被害人死亡結果間
    ，顯具有相當因果關係。綜上，本件事證明確，被告過失致
    死犯行，亦堪認定。
四、核被告所為，係犯刑法第二百七十六條第一項過失致人於死
    罪、第一百八十五條之四駕駛動力交通工具肇事致人死亡而
    逃逸罪。被告所犯上開二罪間，罪名互異，犯意各別，應分
    論併罰。爰審酌被告駕駛車輛，本應謹慎注意遵守交通規則
    ，以維其他參與道路交通者之安全，竟未注意車前狀況，致
    發生本件車禍，被害人因而傷重死亡，使被害人之家屬遭受
    無法彌補之傷痛，復肇事後未停車察看被害人傷勢及加以救
    護，反而逕行逃離現場，對於其他用路人之保護尚有不足，
    行為實屬可議；惟念被告犯罪後尚能坦承犯行，並與被害人
    家屬達成和解，有彰化縣溪湖鎮調解委員會調解書在卷可參
    （見九十五年度偵字第九七三六號之偵查卷宗第四十三頁）
    等一切情狀，分別量處如主文所示之刑，併定其應執行之刑
    ，以資儆懲。末查，本件被告前未曾受有期徒刑以上刑之宣
    告，有臺灣高等法院被告前案紀錄表一份在卷可證，其經此
    教訓後，應知所警惕，信無再犯之虞，是本院認所宣告之刑
    ，以暫不執行為適當，爰依刑法第七十四條第一項第一款規
    定，併諭知緩刑四年，以勵自新。
據上論斷，應依刑事訴訟法第二百七十三條之一第一項、第二百
九十九條第一項前段，刑法第一百八十五條之四、第二百七十六
條第一項、第七十四條第一項第一款、第五十一條第五款，刑法
施行法第一條之一第一項、第二項前段，判決如主文。
本案經檢察官吳宗達到庭執行職務
中　　華　　民　　國　　96　　年　　5　　月　　16  　日
                  交通法庭           法　官　  吳俊螢
以上正本證明與原本無異。
如不服本判決，應於判決送達後十日內向本院提出上訴狀（應附
繕本）。
告訴人或被害人如對於本判決不服者，應具備理由請求檢察官上
訴，其上訴期間之計算係以檢察官收受判決正本之日期為準。
中　　華　　民　　國　　96　　年　　5　　月　　16  　日
                                     書記官    林怡吟
【附錄論罪法條全文】：
中華民國刑法第一百八十五條之四
（肇事遺棄罪）
駕駛動力交通工具肇事，致人死傷而逃逸者，處六月以上五年以
下有期徒刑。
中華民國刑法第二百七十六條第一項
（過失致死罪）
因過失致人於死者，處二年以下有期徒刑、拘役或二千元以下罰
金。
